臺灣高等法院臺南分院刑事判決
110年度上訴字第410號
                                    110年度上訴字第411號
上  訴  人  
即  被  告  甲○○

選任辯護人
即法扶律師  洪銘憲律師 
上列上訴人因違反槍砲彈藥刀械管制條例等案件，不服臺灣嘉義
地方法院109年度訴字第386號、第518號，中華民國110年1月28
日第一審判決（起訴案號：臺灣嘉義地方檢察署109年度偵字第5
23號、109年度毒偵字第37號、109年度蒞追字第4號），提起上
訴，本院合併審理判決如下：
    主  文
原判決關於甲○○持有第一級毒品純質淨重十公克以上罪刑及電子
磅秤壹台沒收部分，暨有期徒刑定執行刑部分，均撤銷。
甲○○犯持有第一級毒品純質淨重十公克以上罪，累犯，處有期徒
刑柒月。扣案之電子磅秤壹台沒收。
其他上訴駁回（即非法寄藏可發射子彈具殺傷力之槍枝罪、附表
一編號1、附表二編號1-27沒收、沒收銷燬部分）。
上開撤銷改判部分與上訴駁回部分所處之有期徒刑，應執行有期
徒刑肆年參月。
    事  實
一、甲○○明知具殺傷力之改造手槍及子彈，係屬槍砲彈藥刀械管
    制條例第4條所列管之槍砲、彈藥，非經中央主管機關許可
    ，不得寄藏；亦明知海洛因、甲基安非他命、大麻分別係屬
    毒品危害防制條例第2條第2項第1款、第2款所規定之第一級
    、第二級毒品，未經許可不得持有、施用，竟分別為下列行
    為：
  ㈠於民國（下同）108年5月間某時，在臺南市柳營區，受其友
    人張獻仁（於108年7月28日已歿）之委託，基於非法寄藏具
    殺傷力之槍枝及子彈之犯意，代為保管具殺傷力之仿BERETT
    A廠84型半自動改造手槍1支（槍枝管制編號0000000000）、
    及具有殺傷力之制式子彈10顆、非制式子彈18顆後，先將之
    藏放在臺南市永康區某處。甲○○嗣因另案遭通緝，再將該槍
    、彈攜至嘉義縣○○市○○○路○段00號0樓之0住處，未經許可寄
    藏之（下稱犯罪事實一）。
  ㈡於108年12月28日凌晨2時許，在臺南市○區○○路000號中油加
    油站附近，因有施用毒品之需求，基於持有第一級毒品純質
    淨重10公克以上、持有第二級毒品純質淨重20公克以上之犯
    意，同時向王思淵以新臺幣（下同）5萬5千元購得純質淨重
    已逾10公克以上之第一級毒品海洛因數包、以4萬元購得純
    質淨重已逾20公克以上之第二級毒品甲基安非他命數包、以
    2至3千元購得第二級毒品大麻1包，自斯時起無故持有之；
    並於購得上開毒品後，於109年1月3日凌晨3、4時許，在嘉
    義縣○○市○○○路○段00號9樓之6住處，自購入之第一級毒品海
    洛因中，挖取部分之海洛因摻入香菸後吸食其煙霧之方式，
    施用第一級毒品海洛因1次。復於施用完畢後之半小時許，
    在同址，自購入之第二級毒品甲基安非他命中，挖取部分之
    甲基安非他命置入玻璃球燒烤後，吸食煙霧之方式，施用第
    二級毒品甲基安非他命1次（下稱犯罪事實二）。
二、嗣於109年1月3日上午11時30分許，因遭通緝而為警於嘉義
    縣○○市○○○路○段00號地下2樓停車場查獲，並扣得如附表一
    編號1所示之制式手槍1支、附表二編號2-1、3-1、4所示具
    有殺傷力之制式子彈10顆、非制式子彈18顆、如附表二所示
    向王思淵購得之第一級毒品海洛因15小包、第二級毒品甲基
    安非他命24小包、大麻1包（純質淨重均詳如附表二所示）
    、供其購買毒品秤重用之電子磅秤1台等物。
三、案經嘉義縣警察局朴子分局報告臺灣嘉義地方檢察署檢察官
    偵查起訴。
    理  由
甲、證據能力部分：
一、本判決所引用屬於具傳聞性質之證據，均已依法踐行調查證
    據程序，且檢察官、被告及辯護人均明示同意有證據能力，
    基於尊重當事人對於傳聞證據之處分權，及證據資料愈豐富
    愈有助於真實發現之理念，本院審酌該等證據作成時情況，
    並無違法取證之瑕疵，且無顯不可信之情形，以之作為證據
    應屬適當，均有證據能力。
二、本判決所引用其餘非供述證據部分，檢察官、被告及辯護人
    均不爭執其證據能力，亦查無有違反法定程序取得之情形，
    與本案待證事實又具有關聯性，均得採為證據。
乙、實體方面： 
一、上揭事實，業據被告於偵查、原審及本院審理中坦承不諱；
    並有如附表一、二所示之槍彈及毒品扣案可資佐證。而扣案
    之附表一所示槍、彈經送內政部警政署刑事警察局鑑定結果
    ，認均具有殺傷力（詳如附表一編號1、2-1、3-1、4鑑定結
    果欄所載），有內政部警政署刑事警察局鑑定書、內政部警
    政署刑事警察局109年9月7日刑鑑字第1090087766號函（偵
    字523號卷第39-41頁，原審訴字386號卷第107頁）可稽。扣
    案之海洛因、甲基安非他命、大麻亦分別經法務部調查局、
    高雄市立凱旋醫院（下稱凱旋醫院）鑑驗結果分別為第一級
    毒品及第二級毒品（詳如附表二編號1-27鑑定結果欄所載）
    ，有法務部調查局109年2月17日調科壹字第10923001540號
    鑑定書、凱旋醫院109年1月15日高市凱醫驗字第00000號、1
    09年4月9日高市凱醫驗字第63777號濫用藥物成品檢驗鑑定
    書可按（毒偵字37號卷第43-53、71-79頁）。又被告經採集
    其尿液送驗，檢驗結果呈嗎啡、可待因、甲基安非他命及安
    非他命陽性反應，亦有立人醫事檢驗所濫用藥物尿液檢驗報
    告（毒偵字37號卷第57頁）、代號與真實姓名對照表、勘察
    採證同意書（警250號卷第63、65頁，警251號卷第63、65頁
    ）在卷可稽。此外另有個人基本資料查詢結果、人員基本資
    料(張獻仁於108年7月28日死亡)、同意搜索書、嘉義縣警察
    局朴子分局搜索扣押筆錄、扣押物品目錄表、扣押物品收據
    、現場及扣押物品照片（警250號卷第7-9、11-29、31-45頁
    ，警251號卷第7-9、11-29、31-45頁）、嘉義縣警察局朴子
    分局扣押物品清單、臺灣嘉義地方檢察署扣押物品清單、原
    審贓證物品保管單（偵字523號卷第45-47頁、毒偵字37號卷
    第61-65、81頁，原審訴字386號卷第13、39頁）在卷可佐，
    足認被告任意性自白與事實相符，並有相關證據足資佐證，
    其自白堪以採信。
二、被告雖於警詢中供稱其是於查獲1週前即約上周四、五凌晨1
    時許，向綽號「阿寬」之男子購買半兩海洛因，1兩安非他
    命（警521卷第4頁），於原審供稱「於108年12月27日凌晨
    向綽號「阿寬」購得海洛因（原審訴字386號卷第79-80頁）
    ，核與臺灣臺南地方檢察署（下稱臺南地檢署）函附之起訴
    書附表一編號1所載王思淵販賣第一、二級毒品之時間、毒
    品種類稍有不同（本院上訴字第39號卷第129-136頁）。但
    被告於本院中則供稱綽號「阿寬」與王思淵是同一人，警詢
    中是因人剛被抓，身體不舒服，沒有想到購買的毒品還有大
    麻（本院卷第101-105頁）。而除被告上開供述外，尚無證
    據足資證明被告持有之大麻是於其他時間向他人購入，復參
    酌檢察官起訴書附表一編號1所載王思淵販賣海洛因、甲基
    安非他命之數量，與本件被告向王思淵購入之海洛因、甲基
    安非他命數量各為半兩、1兩，購入之時間又與該起訴書附
    表一編號1所示之時間相近，本於罪證有疑利於被告原則，
    應認被告本案持有之第一級毒品海洛因、第二級毒品甲基安
    非他命及大麻，應是同時向王思淵購得，而購入之時間應是
    於109年12月28日凌晨2時許，在臺南市○區○○路000號中油加
    油站附近。檢察官追加起訴書所載購入時間、地點即108年1
    2月27日凌晨1時許，在臺南市永康交流道下○○傢俱行，應予
    更正。
三、按犯毒品危害防制條例第10條之罪者，檢察官應聲請法院裁
    定，或少年法院（地方法院少年法庭）應先裁定，令被告或
    少年入勒戒處所觀察、勒戒，其期間不得逾2月；依前項規
    定為觀察、勒戒或強制戒治執行完畢釋放後，3年後再犯第1
    0條之罪者，適用前2項之規定，同條例第20條第1、3項定有
    明文。次按109年1月15日修正公布、同年7月15日施行之毒
    品危害防制條例第20條第3項規定，犯第10條之罪於觀察、
    勒戒或強制戒治執行完畢釋放後，3年後再犯第10條之罪者
    ，適用本條前二項之規定。上開所謂「3年後再犯」，只要
    本次再犯（不論修正施行前、後）距最近一次觀察、勒戒或
    強制戒治執行完畢釋放，已逾3年者，即該當之，不因其間
    有無犯第10條之罪經起訴、判刑或執行而受影響（最高法院
    刑事大法庭109年度台上大字第3826號裁定意旨參照）。查
    被告前於107年間因施用毒品案件，經臺灣臺南地方法院（
    下稱臺南地院）裁定送觀察、勒戒，認有繼續施用傾向，再
    由同法院裁定送強制戒治，於108年3月25日執行完畢出所，
    有臺灣高等法院被告前案紀錄表在卷可佐；其於上開強制戒
    治執行完畢後3年內之109年1月3日再犯本件施用第一級、第
    二級毒品，依上開規定，即應依法追訴處罰。從而，本件事
    證明確，被告上開犯行，洵堪認定。
四、新舊法比較適用：　　　
　　行為後法律有變更者，適用行為時之法律。但行為後之法律
    有利於行為人者，適用最有利於行為人之法律，刑法第2條
    第1項定有明文。本件被告行為後，槍砲彈藥刀械管制條例
    於109年6月10日修正公布，並於同月12日施行生效。參酌槍
    砲彈藥刀械管制條例之修正說明略以：鑒於現行查獲具殺傷
    力之違法槍枝，多屬非制式槍枝，可遠距離致人死傷，且殺
    傷力不亞於制式槍枝，對人民生命、身體、自由及財產法益
    之危害，實與制式槍枝無異；又非制式槍枝之取得成本遠低
    於購買制式槍枝，且製造技術門檻不高、網路取得改造資訊
    容易，導致非制式槍枝氾濫情形嚴重，若區分制式與否而分
    別適用第7條或第8條處罰，將使不法分子傾向使用非制式槍
    砲從事不法行為，以規避第7條較重之刑責，無異加深不法
    分子大量使用非制式槍砲之誘因，為有效遏止持非制式槍砲
    進行犯罪情形，非制式槍砲與制式槍砲罪責確有一致之必要
    （槍砲彈藥刀械管制條例第4條修正理由參照）。故於槍砲
    彈藥刀械管制條例第4條、第7條至第8條均增加「制式或非
    制式」之構成要件，亦即不分制式或非制式，凡屬第7條所
    列各類槍枝型式之槍枝，有殺傷力者，概依第7條規定處罰
    。而寄藏、持有「改造手槍」之犯罪行為，於修法前原依其
    槍枝本身之構造與威力，而分別依同條例第7條、第8條論處
    （最高法院107年度台上字第3704號判決參照），於修正後
    均改依同條例第7條處罰。查本案被告持有改造手槍之犯行
    ，於修正後，該當於該條例第7條第4項之罪，經比較修正前
    該條例第8條第4項規定：「未經許可，持有、寄藏或意圖販
    賣而陳列第1項所列槍枝者，處3年以上10年以下有期徒刑，
    併科罰金新臺幣700萬元以下罰金。」與修正後該條例第7條
    第4項規定：「未經許可，持有、寄藏或意圖販賣而陳列第1
    項所列槍砲、彈藥者，處5年以上有期徒刑，併科新臺幣100
    0萬元以下罰金。」，修正後該條例第7條第4項之刑罰較修
    正前第8條第4項規定為重，修正後之規定並未較有利於被告
    ，依刑法第2條第1項前段之規定，自應適用被告行為時即修
    正前槍砲彈藥刀械管制條例第8條第4項之規定論處。
五、論罪部分：
  ㈠查海洛因、甲基安非他命、大麻分別為毒品危害防制條例第2
    條第2項第1款、第2款所定之第一級、第二級毒品。是核被
    告犯罪事實一所為，係犯修正前槍砲彈藥刀械管制條例第8
    條第4項、槍砲彈藥刀械管制條例第12條第4項之未經許可寄
    藏可發射子彈具有殺傷力之改造槍枝、子彈罪；犯罪事實二
    所為，係犯毒品危害防制條例第11條第3項之持有第一級毒
    品純質淨重十公克以上、同條例第4項之第二級毒品純質淨
    重二十公克以上之罪。
　㈡毒品危害防制條例第2條第2項第2款所稱之「大麻」，依其附
    表二編號25所載，係指「不包括大麻全草之成熟莖及其製品
    （樹脂除外）及由大麻全草之種子所製成不具發芽活性之製
    品」而言；準此，該所謂「大麻」，即除上揭全草之成熟莖
    及其樹脂外之製品、種子所製成不具發芽活性之製品以外，
    其餘任何部位要均屬之。故同條例第11條第4項所定「持有
    第二級毒品純質淨重20公克以上」者，其中「純質淨重」，
    於「大麻」之情形，係指大麻全草之上開部分之淨重（最高
    法院107年度台上字第686號判決意旨參照）。又甲基安非他
    命及大麻，為同一等級、不同種類之毒品，其同時持有之行
    為所侵害者為同一社會法益，故同時持有上開第二級毒品，
    為單純一罪，並無所謂一行為觸犯數罪名之情形，是其持有
    第二級毒品之純質淨重，亦應將同一等級、不同種類之毒品
    合併計算，而無分別計算後，各依個別種類是否純質淨重20
    公克以上，而分別論罪之餘地。經查，被告持有扣案如附表
    二編號25所示之大麻煙草檢驗前淨重1.768公克、檢驗後淨
    重1.608公克，經檢驗均含第二級毒品大麻成分，揆諸前揭
    說明，被告所持有大麻之淨重，即可作為其持有大麻純質淨
    重之認定。又被告所持有如附表二編號1至24所示之甲基安
    非他命共24包，純質淨重已達20公克以上，經合計後被告持
    有扣案如附表二編號1-25所示之第二級毒品，驗得之純質淨
    重已逾20公克以上，堪以認定。
　㈢實務上針對罪數問題所建立之吸收犯理論中，所謂「高度行
    為吸收低度行為」，係基於法益侵害之觀點，認為當高度行
    為之不法內涵足以涵蓋低度行為時，方得論以吸收犯，而98
    年5月20日修正，並於同年11月20日施行之毒品危害防制條
    例第11條，既將同屬持有毒品行為之處罰依數量多寡而分別
    論處，可見立法者係有意以行為人持有的毒品數量，區別其
    行為不法內涵的高低，是以，縱令行為人係為供個人施用而
    持有毒品，並進而施用是項毒品，如其持有之毒品數量已逾
    毒品危害防制條例第11條第3項至第6項所規範者，則該次持
    有毒品之不法內涵，已非施用毒品前後零星持有毒品所得涵
    蓋，故應認持有法定數量以上毒品之行為屬重度行為，而吸
    收施用毒品之輕度行為（最高法院104年度台非字第199號判
    決意旨參照）。犯罪事實二部分，被告是同時購得而持有如
    附表二編號26、27所示之第一級毒品純質淨重達13.87公克
    ，已逾10公克，又持有如附表一編號1-25所示之第二級毒品
    純質淨重已逾20公克，均如上述，其持有之第一級、第二級
    毒品數量既各達法定數量以上，揆諸上開說明，其持有法定
    數量以上毒品之行為不法內涵，已較施用第一級、第二級毒
    品為高，是被告於109年1月3日凌晨3、4時許及隔半小時後
    ，分別自其購得之第一級、第二級毒品中各取出1次施用量
    予以施用之低度行為，應分別為其持有第一級毒品純質淨重
    10公克以上、持有第二級毒品純質淨重20公克以上之高度行
    為所吸收，均不另論罪。
　㈣被告自108年5月間某時起寄藏具有殺傷力之系爭槍彈時起，
    至109年1月3日上午11時30分許為警查獲止，其寄藏之繼續
    ，為行為之繼續，並非犯罪狀態之繼續，亦即一經持有，罪
    即成立，然其完結須繼續至持有行為終了時為止，故其持有
    槍彈及毒品之行為，應分別成立一罪（104年度台上字第171
    4號判決意旨參照）。又非法持有槍砲彈藥刀械等違禁物，
    所侵害者為社會法益，如持有之客體種類相同（如同為手槍
    ，或同為子彈者），縱令持有之客體有數個，仍為單純一罪
    ，不發生想像競合犯之問題（最高法院92年度台上字第2121
    號判決意旨足資參照）；若同時寄藏二不相同種類之客體（
    如同時持有手槍及子彈），則為一行為觸犯數罪名之想像競
    合犯。是本案被告同時寄藏如附表一編號2-1、3-1及4所示
    具殺傷力之制式子彈10顆、非制式子彈18顆，應屬單純一罪
    。被告同時地持有本案槍、彈，因係二種以上不相同種類客
    體，屬於以一行為同時觸犯上開2罪，為想像競合犯，應依
    刑法第55條規定，從一重之非法寄藏可發射子彈具有殺傷力
    之改造槍枝罪處斷。
　㈤被告同時購入而持有第一級毒品純質淨重10公克以上及第二
    級毒品純質淨重20公克以上部分，為想像競合犯，應依刑法
    第55條規定，從一重之持有第一級毒品純質淨重10公克以上
    之罪處斷。
　㈥被告所犯非法寄藏可發射子彈具有殺傷力之槍枝罪及非法持
    有第一級毒品純質淨重10公克以上之罪等2罪間，犯意各別
    ，行為互殊，應予分論併罰。
　㈦按施用行為而持有毒品，與因販賣行為而持有毒品之行為，
    為不同之犯罪型態，而有不同之法律評價，故持有低度行為
    之吸收關係，以高、低度行為之間具有垂直關係者為限，亦
    即施用行為與因施用而持有之間，或販賣行為與因販賣而持
    有之間，始有各自之吸收關係可言，非可任意擴張至其他同
    具持有關係之他罪犯行（最高法院98年度台上字第4336號判
    決意旨、臺灣高等法院暨所屬法院102年法律座談會刑事類
    案第9號研討意見參照）。茲查，被告向王思淵購入犯罪事
    實二所示之第一、二級毒品原是為供其本人施用，嗣因另案
    購毒者沈盈均有施用甲基安非他之需求，一再拜託被告，被
    告才另行起意於109年1月2日凌晨0時7分、同年月3日凌晨4
    時34分許，與沈盈均聯絡後，欲將其向王思淵購得之甲基安
    非他命之部分，以1萬元之價格販賣予沈盈均，但未及完成
    交易即為警查獲，又為被告供認在卷（本院卷第101-105頁
    ，被告此部分販賣第二級毒品未遂，經本院另案以110年度
    上易字第39號判處有期徒刑1年4月，下稱前案）。可見被告
    前案販賣第二級毒品未遂，與為施用第一、二級毒品而持有
    第一級毒品純質淨重10公克以上及第二級毒品純質淨重20公
    克以上犯行，為不同之犯罪型態，依上開說明，難認前案販
    賣第二級毒品未遂犯行（毒品尚未交付），與本案持有第一
    、二級毒品犯行，有吸收關係之實質一罪關係，或因同一案
    件重行起訴應予公訴不受理判決之諭知，併此指明。
　㈧刑之加重、減輕事由：
　１被告前因槍砲、偽證等案件，經分別判處罪刑確定，再經原
    審96年度聲減字第3692號裁定減刑，並就有期徒刑部分定應
    執行刑為有期徒刑3年9月確定；其入監執行另犯擄人勒贖案
    件應執行之殘刑6年6月26日，再接續執行上開應執行刑，於
    104年9月4日縮短刑期假釋，105年8月14日保護管束期滿假
    釋未經撤銷而執行完畢，有臺灣高等法院被告前案紀錄表在
    卷可參，其受有期徒刑執行完畢，5年以內故意再犯本件有
    期徒刑以上之各罪，為累犯。參酌司法院釋字第775號解釋
    意旨，就刑法第47條第1項規定加重最高本刑部分並未宣告
    違憲，只有在無法適用刑法第59條在內之減刑規定，法院認
    為個案應量處最低法定刑，否則將有違罪刑相當之情形下，
    方應依上開解釋意旨權衡，裁量不加重最低本刑，並宣告最
    低本刑（最高法院108年度台上字第338、976、1491號判決
    意旨參照）；茲考量被告未因前案徒刑執行完畢而有所警惕
    ，且其前已有違反槍砲彈藥刀械管制條例及毒品危害防制條
    例等案件，經法院判處徒刑確定並執行完畢，復再分別犯本
    案之罪，可認被告自我克制能力及對於刑罰之反應力均薄弱
    ，具有特別惡性，是本件適用刑法第47條第1項規定加重最
    低本刑結果，並無前揭解釋文所載致被告所受刑罰超過其所
    應負擔罪責之過苛而牴觸憲法之情事，爰就其所犯2罪，分
    別依刑法第47條第1項規定，加重其刑。
　２被告寄藏槍彈之犯行，未經有偵查犯罪職權之機關或公務員
    發覺前，於員警因查獲其涉犯毒品案件時，即主動供承此部
    分犯行，並偕同員警返回其租屋處進行搜索因而查獲，有嘉
    義縣警察局朴子分局109年7月30日嘉朴警偵字第1090014584
    號函在卷可稽（原審訴字386號卷第117頁），是被告對未發
    覺之寄藏槍彈罪自首而接受裁判，爰依刑法第62條前段規定
    減輕其刑。
　３被告犯罪事實二部分，其供稱毒品是向上手王思淵購得，經
    本院另案向臺南市政府警察局刑事警察大隊、臺灣臺南地方
    檢察署（下稱臺南地檢署）函詢結果，確有因被告之供述查
    獲毒品上游王思淵，有該刑事警察大隊南市警刑大科偵字第
    1100131569號函附之職務報告及刑事案件報告書、臺南地檢
    署南檢文誠109偵7875字第1109018852號函檢附之起訴書可
    按（本院上訴字39號卷第113-120、129-136頁）。被告本件
    持有之第一級毒品海洛因、第二級毒品甲基安非他命、大麻
    既是向王思淵購入，已如前述，並因其供述而查獲王思淵，
    符合毒品危害防制條例第17條第1項減刑之要件，爰就其犯
    罪事實二所犯，依該條項規定減輕其刑。又被告犯罪事實一
    、二所犯之罪，既有上揭刑之加重、減輕事由，應分別依刑
    法第71條第1項之規定先加後減之。
  ４末按槍砲彈藥刀械管制條例第18條第4項前段規定：「犯本條
    例之罪，於偵查或審判中自白，並供述全部槍砲、彈藥、刀
    械之來源及去向，因而查獲或因而防止重大危害治安事件之
    發生者，減輕或免除其刑。」被告犯罪事實一寄藏系爭槍、
    彈犯行，雖於偵查及審理中供承係受張獻仁所託而保管，然
    其於109年1月3日警、偵訊中供出上情時，張獻仁業已於108
    年7月28日死亡，有個人基本資料查詢結果、人員基本資料
    在卷足參（警250號卷第7-8頁），自無因被告之供述而查獲
    張獻仁之可能，是被告縱供出該槍、彈來源，亦無因而查獲
    或因而防止重大危害治安事件之發生等情事，尚不符合上開
    條項減刑事由之要件，揆諸上開說明，無從依該條項減輕其
    刑。
  ５被告無刑法第59條酌減其刑規定之適用：
  ⒈刑法第59條規定之酌量減輕其刑，係裁判上之減輕，必以犯
    罪之情狀可憫恕，認為宣告法定最低度之刑猶嫌過重者，始
    有其適用。如別有法定減輕之事由，應先依法定減輕事由減
    輕其刑後，科以最低刑度，猶嫌過重時，始得為之（最高法
    院99年度台上字第5999號判決參照）。且該條酌量減輕其刑
    之規定，係推翻立法者之立法形成，就法定最低度刑再予減
    輕，為司法之特權，適用上自應謹慎，未可為常態，其所具
    特殊事由，應使一般人一望即知有可憫恕之處，非可恣意為
    之。
  ⒉茲查：
　  ①被告雖坦承非法寄藏系爭槍、彈之犯行，然其所犯之罪，
      是基於所寄藏物品之危險考量而為之特別立法，尚無從以
      其犯後坦承其事，且未用於其他不法用途，無實質侵害他
      人之法益，即認其犯罪情節足堪同情，以避免過度斲傷規
      範威信，架空法定刑度而違反立法本旨；再者，審酌槍枝
      之危險性甚高，為政府嚴禁之違禁物，對社會治安之危害
      非輕，槍砲彈藥刀械管制條例所定重刑，係為達防止暴力
      犯罪，以保障人民生命、身體、自由及財產等之安全目的
      ，且其受寄藏放該槍彈又有相當時間，依其犯罪情節，難
      認有何特殊之原因與環境，在客觀上足以引起一般同情，
      認依修正前槍砲彈藥刀械管制條例第8條第4項規定科以最
      低度刑，仍有猶嫌過重及過於嚴苛之情形存在；況被告此
      部分依自首減輕其刑後，其法定最低度刑為有期徒刑1年6
      月，亦難認有宣告減輕後之法定最低度刑猶嫌過重之情事
      。
　　②被告犯罪事實二同時持有純質淨重逾10公克以上之第一級
      毒品海洛因15小包、純質淨重已逾20公克以上之第二級毒
      品甲基安非他命24小包及第二級毒品大麻1包，其持有毒
      品之種類、數量非少；經從一重以毒品危害防制條例第11
      條第3項處斷，其法定最低刑為有期徒刑1年，再依同條例
      第17條第1項規定減輕其刑後，其法定最低度刑已可減至
      有期徒刑6月以下，實難認有何情堪憫恕之情事。
　　③是依被告犯罪事實一、二之犯罪情節，及各依上開規定減
      輕其刑後，已難認被告有何情堪憫恕而應依刑法第59條規
      定酌減其刑之必要，被告及辯護人請求依刑法第59條規定
      酌減其刑，均無可採。
六、撤銷改判之理由（即犯罪事實二罪刑及電子磅秤1台沒收部
    分）：　
　㈠原審以被告犯罪事實二部分罪證明確，因予論罪科刑，固非
    無見。但查：１被告有因供出毒品來源因而查獲王思淵，應
    依毒品危害防制條例第17條第1項規定遞減輕其刑，已如上
    述，原審未依該條項規定減刑，顯有不當。２原判決於理由
    欄敘明沒收電子磅秤1台之理由，但未於判決主文諭知沒收
    ，顯有疏漏。被告上訴指摘原判決依累犯加重其刑，且未依
    刑法第59條規定酌減其刑不當云云。依上所述，原判決此部
    分加重其刑及不予酌減，並無不當，其此部分所指並無可採
    ，但被告上訴指摘原判決未依上開條項供出來源減輕其刑，
    則為有理由，應由本院將原判決關於此部分予以撤銷改判，
    而原判決所定之執行刑亦失所附麗，應一併撤銷。
  ㈡茲以行為人之責任為基礎，審酌被告應知毒品對於人之身心
    殘害甚鉅，並足以危害社會治安，且其前於107年、109因違
    反槍砲彈藥刀械管制條例、毒品危害防制條例等案件，經法
    院判處罪刑確定在案（不構成累犯），有臺灣高等法院被告
    前案紀錄表在卷可查，其犯罪之動機、目的、素行，非法持
    有如附表二所示之第一、二級毒品，增加海洛因、甲基安非
    他命、大麻在社會流通之潛在危險性，法治觀念有嚴重偏差
    ，應予非難。惟考量其未實際造成毒品外流之危害，犯後坦
    承犯行，態度尚好，其責任非難重複之程度；復兼衡其自述
    教育程度為高中肄業之智識程度，入監前從事台電高壓電塔
    外包之施工人員乙職、月薪約5、6萬元、離婚、育有2名已
    成年子女，父親已歿，入監前與母親同住，須扶養母親之家
    庭生活、經濟狀況等一切情狀，量處如主文第2項所示之刑
    ，以資懲儆。
  ㈢扣案之電子磅秤1台為被告所有，供其購買毒品秤重使用乙情
    ，業據被告於審理中供述在卷（原審訴字386號卷第245頁）
    ，應依刑法第38條第2項規定宣告沒收。
七、上訴駁回之理由（即犯罪事實一及附表一編號1、附表二編
    號1-27沒收、銷燬部分）：
　㈠原審以被告犯罪事實一部分罪證明確，因予適用修正前槍砲
    彈藥刀械管制條例第8條第4項、槍砲彈藥刀械管制條例第12
    條第4項、毒品危害防制條例第18條第1項前段、刑法第2條
    第1項、第11條、第47條第1項、第62條前段、第55條前段、
    第42條第3項、第38條第1項等規定。審酌被告係有社會經驗
    之成年人，且其前有違反槍砲彈藥刀械管制條例，經法院各
    判處罪刑確定之前科紀錄，竟不知悔改，明知非法寄藏具殺
    傷力之改造槍彈係嚴重觸法行為，竟無視於法律規定，未經
    許可寄藏本案具有殺傷力之改造手槍及子彈，行為實應非難
    ；惟考量被告寄藏上開槍彈，對於社會秩序雖有所危害，然
    尚無證據證明其有使用該槍枝另犯他案，查獲後又坦認犯行
    ，犯後態度良好；並兼衡其上開智識程度、家庭生活經濟狀
    況一切情狀，量處有期徒刑4年，併科罰金10萬元，及諭知
    罰金易服勞役之折算標準。
　㈡復敘明；
　１槍、彈部分：
    扣案如附表一編號1所示之改造手槍1支（槍枝管制編號：00
    00000000），經鑑驗後認具有殺傷力，已如前述，屬槍砲彈
    藥刀械管制條例第4條第1項第1款規定之槍砲，為違禁物，
    爰依刑法第38條第1項規定，不問屬於犯罪行為人與否，均
    予以宣告沒收。附表一編號2-1所示之制式子彈10顆、附表
    一編號3-1、4所示之非制式子彈18顆，先後經2次採樣試射
    結果，均可擊發，認均具殺傷力，亦如前述，係屬槍砲彈藥
    刀械管制條例第4條第1項第2款規定之彈藥，均為違禁物，
    惟擊發後已喪失子彈之效用，且其子彈之形體不復存在，不
    具違禁物之性質，爰不予宣告沒收。
　２毒品部分：
    扣案如附表二編號1-24所示之白色結晶24包、編號25所示之
    植物1包，經檢驗結果分別含有第二級毒品甲基安非他命及
    第二級毒品四氫大麻酚成分；扣案如附表二編號26-27所示
    之碎塊狀、粉末狀檢品，經檢驗結果確含有第一級毒品海洛
    因成分（相關純質淨重重量均詳如附表二編號1-27所示），
    應依毒品危害防制條例第18條第1項前段之規定，宣告沒收
    銷燬之。而鑑驗所耗損之第一級毒品、第二級毒品部分，既
    經鑑定機關取樣而鑑析用罄，足認該部分之毒品業已滅失，
    爰不另宣告沒收銷燬之。
  ３其餘扣案之電子產品1支及平板電腦1台部分，雖係被告所有
    之物，然據其供承未供本案犯罪使用，復無證據證明上開所
    示之物與本案犯行有何相關，爰不予宣告沒收。
　㈢經核認事用法，並無不合，所為刑之宣告係以行為人之責任
    為基礎，經審酌刑法第57條各款所列事項與其他一切情狀後
    而為，且宣告之刑並未逾法定刑範圍，或有何過輕或過重，
    或違反比例、公平及罪刑相當原則之情形。另本院審酌被告
    除於95年間因違反槍砲彈藥刀械管制條例，經法院判處有期
    徒刑3年6月外（此部分構成累犯，已如上述），另於107年
    、109年間又分別因違反槍砲彈藥刀械管制條例案件，經法
    院判處有期徒刑2年8月（依累犯加重其刑，再依刑法第62條
    自首減刑）、3年8月（依累犯加重其刑，所辯自首減刑不可
    採）確定，有臺灣高等法院被告前案紀錄表可稽，被告一再
    因持有槍械涉案，可見前之科刑判決未能促其改過遷善，本
    次不應再予輕縱，足見原審所為刑之宣告亦稱允當，另就沒
    收之諭知亦屬妥適。
  ㈣被告上訴，以原審依刑法第47條規定加重其刑，且未依刑法
    第59條規定酌減其刑云云，指摘原判決此部分不當。但依上
    所述，原判決此部分並無不當，是其此部分上訴並無理由，
    應予駁回。
八、定執行刑部分：
　　被告所犯上開2罪因符合數罪併罰定執行刑之規定，茲審酌
    被告所犯2罪之罪質不同，犯罪時間及侵害之法益，其犯後
    坦承犯行之態度，所犯2罪反應出被告人格特性及犯罪傾向
    ，刑罰對被告所造成之痛苦程度係隨刑度增加而生加乘效果
    ，隨著罪數增加而遞減其刑罰，及整體犯罪非難評價，所定
    執行刑之刑期應如何始足使其在監接受教化，並已足為一般
    人之警惕，而於社會安全之防衛無礙等情之後，就所犯2罪
    所處之有期徒刑，定其應執行刑如主文第4項所示。
丙、不另為無罪之諭知部分：
一、公訴意旨另以：被告於108年5月間，在犯罪事實一之地點，
    另同時非法寄藏如附表一編號2-2、3-3所示具殺傷力之子彈
    共5顆。因認被告此部分亦涉犯槍砲彈藥刀械管制條例第12
    條第1項未經許可非法寄藏子彈罪嫌等語。
二、惟附表一編號2-2、3-2所示之子彈，經內政部警政署刑事警
    察局以試射法鑑定，均不具有殺傷力，有內政部警政署刑事
    警察局鑑定書、內政部警政署刑事警察局109年9月7日刑鑑
    字第1090087766號函可按（偵字523號卷第39-41頁，原審訴
    字386號卷第107頁）。是被告寄藏該等不具殺傷力之子彈，
    與槍砲彈藥刀械管制條例第12條第1項未經許可非法寄藏子
    彈罪之構成要件有間，原應就此部分為無罪判決之諭知，惟
    此部分如成立犯罪，因與前述犯罪事實一有罪部分有想像競
    合犯裁判上一罪關係，爰不另為無罪之諭知。
據上論結，應依刑事訴訟法第368條、第369條第1項前段、第364
條、第299條第1項前段（僅引用程序法條），判決如主文。
本案經檢察官姜智仁提起公訴，檢察官楊麒嘉追加起訴，檢察官
柯怡伶到庭執行職務。
中　　華　　民　　國　　110 　年　　5 　　月　　19　　日
                  刑事第一庭    審判長法  官  楊清安
                                      法  官  蕭于哲
                                      法  官  陳珍如
以上正本證明與原本無異。
如不服本判決應於收受送達後20日內向本院提出上訴書狀，其未
敘述上訴理由者，並得於提起上訴後20日內向本院補提理由書（
均須按他造當事人之人數附繕本）「切勿逕送上級法院」。
　　　　　　　　　　　　　　　　　　　書記官  盧建元
中　　華　　民　　國　　110 　年　　5 　　月　　19　　日
附錄本案論罪科刑法條： 
毒品危害防制條例第11條
持有第一級毒品者，處3年以下有期徒刑、拘役或新臺幣30萬元
以下罰金。
持有第二級毒品者，處2年以下有期徒刑、拘役或新臺幣20萬元
以下罰金。
持有第一級毒品純質淨重10公克以上者，處1年以上7年以下有期
徒刑，得併科新臺幣1百萬元以下罰金。
持有第二級毒品純質淨重20公克以上者，處6月以上5年以下有期
徒刑，得併科新臺幣70萬元以下罰金。
持有第三級毒品純質淨重5公克以上者，處2年以下有期徒刑，得
併科新臺幣20萬元以下罰金。
持有第四級毒品純質淨重5公克以上者，處1年以下有期徒刑，得
併科新臺幣10萬元以下罰金。
持有專供製造或施用第一級、第二級毒品之器具者，處1年以下
有期徒刑、拘役或新臺幣10萬元以下罰金。

修正前槍砲彈藥刀械管制條例第8條第4項
未經許可，持有、寄藏或意圖販賣而陳列第1項所列槍砲者，處3
年以上10年以下有期徒刑，併科新臺幣7百萬元以下罰金。

槍砲彈藥刀械管制條例第12條第4項
未經許可，持有、寄藏或意圖販賣而陳列子彈者，處5年以下有
期徒刑，併科新臺幣300萬元以下罰金。

附表一：
編號  扣案物品名稱 數量          鑑定結果           處理情形 1 改造手槍（槍枝管制編號0000000000） 1枝 認係改造手槍，由仿BERETTA 廠84型半自動手槍製造之槍枝，換裝土造金屬槍管而成，擊發功能正常，可供擊發適用子彈使用，認具殺傷力。 為可發射子彈具有殺傷力之改造手槍，係屬違禁物，應依刑法第38條第1 項規定宣告沒收。 2-1 制式子彈 11顆 10顆：認均係口徑9x19mm制式子彈，均可擊發，認具殺傷力。 業經送鑑試射之制式子彈10顆，因已喪失子彈基本構造及功能，不予宣告沒收。 2-2   1 顆：係口徑9x19mm制式子彈，無法擊發，認不具殺傷力。 不具殺傷力，非屬違禁物，不予宣告沒收。（不另為無罪之諭知） 3-1 非制式子彈 20顆 16顆：由口徑9mm 制式空包彈組合直徑約8.7mm 金屬彈頭而成，均可擊發，認具殺傷力。 業經送鑑試射之非制式子彈16顆，因已喪失子彈基本構造及功能，不予宣告沒收。 3-2   4 顆：由口徑9mm 制式空包彈組合直徑約8.7mm 金屬彈頭而成，無法擊發，認不具殺傷力。 不具殺傷力，非屬違禁物，不予宣告沒收。（不另為無罪之諭知） 4 非制式子彈 2顆 均係非制式子彈，由口徑9mm 制式空包彈組合直徑約8.8mm 金屬彈頭而成，均可擊發，認具殺傷力。 業經送鑑試射之非制式子彈2 顆，因已喪失子彈基本構造及功能，不予宣告沒收。 
附表二：扣案毒品部分
編號     名稱及數量                  備                    註 1 第二級毒品甲基安非他命1 包（含包裝袋1 只，白色結晶） 1.驗前淨重1.628 公克，檢驗後淨重1.589 公克。 2.純度約60.22%，檢驗前總純質淨重約0.980公克。 3.高雄市立凱旋醫院109 年1 月15日高市凱醫驗字第00000 號、109 年4月9 日高市凱醫驗字第00000 號濫用藥物成品檢驗鑑定書（見109年度毒偵字第37號卷第43、71頁）。 2 第二級毒品甲基安非他命1 包（含包裝袋1 只，白色結晶） 1.驗前淨重1.595 公克，檢驗後淨重1.577 公克。 2.純度約64.20%，檢驗前總純質淨重約1.024公克。 3.高雄市立凱旋醫院109 年1 月15日高市凱醫驗字第00000 號、109 年4月9 日高市凱醫驗字第00000 號濫用藥物成品檢驗鑑定書（見109年度毒偵字第37號卷第43、71頁）。 3 第二級毒品甲基安非他命1 包（含包裝袋1 只，白色結晶） 1.驗前淨重1.615 公克，檢驗後淨重1.580 公克。 2.純度約66.57%，檢驗前總純質淨重約1.075公克。 3.高雄市立凱旋醫院109 年1 月15日高市凱醫驗字第00000 號、109 年4月9 日高市凱醫驗字第00000號濫用藥物成品檢驗鑑定書（見109年度毒偵字第37號卷第43、71頁）。 4 第二級毒品甲基安非他命1 包（含包裝袋1 只，白色結晶） 1.驗前淨重1.547 公克，檢驗後淨重1.538 公克。 2.純度約76.38%，檢驗前總純質淨重約1.182公克。 3.高雄市立凱旋醫院109 年1 月15日高市凱醫驗字第00000 號、109 年4月9 日高市凱醫驗字第00000 號濫用藥物成品檢驗鑑定書（見109年度毒偵字第37號卷第43、71頁）。 5 第二級毒品甲基安非他命1 包（含包裝袋1 只，白色結晶） 1.驗前淨重1.601 公克，檢驗後淨重1.574 公克。 2.純度約70.06%，檢驗前總純質淨重約1.122公克。 3.高雄市立凱旋醫院109 年1 月15日高市凱醫驗字第00000 號、109 年4月9 日高市凱醫驗字第00000 號濫用藥物成品檢驗鑑定書（見109年度毒偵字第37號卷第43、71頁）。 6 第二級毒品甲基安非他命1 包（含包裝袋1 只，白色結晶） 1.驗前淨重1.452 公克，檢驗後淨重1.432 公克。 2.純度約67.22%，檢驗前總純質淨重約0.976公克。 3.高雄市立凱旋醫院109 年1 月15日高市凱醫驗字第00000 號、109 年4月9 日高市凱醫驗字第00000 號濫用藥物成品檢驗鑑定書（見109年度毒偵字第37號卷第45、73頁）。 7 第二級毒品甲基安非他命1 包（含包裝袋1 只，白色結晶） 1.驗前淨重1.587 公克，檢驗後淨重1.550 公克。 2.純度約64.52%，檢驗前總純質淨重約1.024公克。 3.高雄市立凱旋醫院109 年1 月15日高市凱醫驗字第00000 號、109 年4月9 日高市凱醫驗字第00000 號濫用藥物成品檢驗鑑定書（見109年度毒偵字第37號卷第45、73頁）。 8 第二級毒品甲基安非他命1 包（含包裝袋1 只，白色結晶） 1.驗前淨重1.629 公克，檢驗後淨重1.599 公克。 2.純度約59.59%，檢驗前總純質淨重約0.971公克。 3.高雄市立凱旋醫院109 年1 月15日高市凱醫驗字第00000 號、109 年4月9 日高市凱醫驗字第00000 號濫用藥物成品檢驗鑑定書（見109年度毒偵字第37號卷第45、73頁）。 9 第二級毒品甲基安非他命1 包（含包裝袋1 只，白色結晶） 1.驗前淨重1.613 公克，檢驗後淨重1.587 公克。 2.純度約79.73%，檢驗前總純質淨重約1.286公克。 3.高雄市立凱旋醫院109 年1 月15日高市凱醫驗字第00000 號、109 年4月9 日高市凱醫驗字第00000 號濫用藥物成品檢驗鑑定書（見109年度毒偵字第37號卷第45、73頁）。 10 第二級毒品甲基安非他命1 包（含包裝袋1 只，白色結晶） 1.驗前淨重1.601 公克，檢驗後淨重1.575 公克。 2.純度約77.04%，檢驗前總純質淨重約1.233公克。 3.高雄市立凱旋醫院109 年1 月15日高市凱醫驗字第00000 號、109 年4月9 日高市凱醫驗字第00000 號濫用藥物成品檢驗鑑定書（見109年度毒偵字第37號卷第45、73頁）。 11 第二級毒品甲基安非他命1 包（含包裝袋1 只，白色結晶） 1.驗前淨重1.612 公克，檢驗後淨重1.581 公克。 2.純度約60.81%，檢驗前總純質淨重約0.980公克。 3.高雄市立凱旋醫院109 年1 月15日高市凱醫驗字第00000 號、109 年4月9 日高市凱醫驗字第00000 號濫用藥物成品檢驗鑑定書（見109年度毒偵字第37號卷第47、75頁）。 12 第二級毒品甲基安非他命1 包（含包裝袋1 只，白色結晶） 1.驗前淨重1.459 公克，檢驗後淨重1.449 公克。 2.純度約63.79%，檢驗前總純質淨重約0.931公克。 3.高雄市立凱旋醫院109 年1 月15日高市凱醫驗字第00000 號、109 年4月9 日高市凱醫驗字第00000 號濫用藥物成品檢驗鑑定書（見109年度毒偵字第37號卷第47、75頁）。 13 第二級毒品甲基安非他命1 包（含包裝袋1 只，白色結晶） 1.驗前淨重1.619 公克，檢驗後淨重1.594 公克。 2.純度約61.68%，檢驗前總純質淨重約0.999公克。 3.高雄市立凱旋醫院109 年1 月15日高市凱醫驗字第00000 號、109 年4月9 日高市凱醫驗字第00000 號濫用藥物成品檢驗鑑定書（見109年度毒偵字第37號卷第47、75頁）。 14 第二級毒品甲基安非他命1 包（含包裝袋1 只，白色結晶） 1.驗前淨重1.634 公克，檢驗後淨重1.600 公克。 2.純度約64.18%，檢驗前總純質淨重約1.049公克。 3.高雄市立凱旋醫院109 年1 月15日高市凱醫驗字第00000 號、109 年4月9 日高市凱醫驗字第00000 號濫用藥物成品檢驗鑑定書（見109年度毒偵字第37號卷第47、75頁）。 15 第二級毒品甲基安非他命1 包（含包裝袋1 只，白色結晶） 1.驗前淨重1.615 公克，檢驗後淨重1.591 公克。 2.純度約67.14%，檢驗前總純質淨重約1.084公克。 3.高雄市立凱旋醫院109 年1 月15日高市凱醫驗字第00000 號、109 年4月9 日高市凱醫驗字第00000 號濫用藥物成品檢驗鑑定書（見109年度毒偵字第37號卷第47、75頁）。 16 第二級毒品甲基安非他命1 包（含包裝袋1 只，白色結晶） 1.驗前淨重1.621 公克，檢驗後淨重1.591 公克。 2.純度約77.24%，檢驗前總純質淨重約1.252公克。 3.高雄市立凱旋醫院109 年1 月15日高市凱醫驗字第00000 號、109 年4月9 日高市凱醫驗字第00000 號濫用藥物成品檢驗鑑定書（見109年度毒偵字第37號卷第49、77頁）。 17 第二級毒品甲基安非他命1 包（含包裝袋1 只，白色結晶） 1.驗前淨重1.550 公克，檢驗後淨重1.523 公克。 2.純度約62.10%，檢驗前總純質淨重約0.963公克。 3.高雄市立凱旋醫院109 年1 月15日高市凱醫驗字第00000 號、109 年4月9 日高市凱醫驗字第00000 號濫用藥物成品檢驗鑑定書（見109年度毒偵字第37號卷第49、77頁）。 18 第二級毒品甲基安非他命1 包（含包裝袋1 只，白色結晶） 1.驗前淨重1.625 公克，檢驗後淨重1.583 公克。 2.純度約68.35%，檢驗前總純質淨重約1.111公克。 3.高雄市立凱旋醫院109 年1 月15日高市凱醫驗字第00000 號、109 年4月9 日高市凱醫驗字第00000 號濫用藥物成品檢驗鑑定書（見109年度毒偵字第37號卷第49、77頁）。 19 第二級毒品甲基安非他命1 包（含包裝袋1 只，白色結晶） 1.驗前淨重1.545 公克，檢驗後淨重1.538 公克。 2.純度約65.05%，檢驗前總純質淨重約1.005公克。 3.高雄市立凱旋醫院109 年1 月15日高市凱醫驗字第00000 號、109 年4月9 日高市凱醫驗字第00000 號濫用藥物成品檢驗鑑定書（見109年度毒偵字第37號卷第49、77頁）。 20 第二級毒品甲基安非他命1 包（含包裝袋1 只，白色結晶） 1.驗前淨重1.595 公克，檢驗後淨重1.569 公克。 2.純度約67.81%，檢驗前總純質淨重約1.082公克。 3.高雄市立凱旋醫院109 年1 月15日高市凱醫驗字第00000 號、109 年4月9 日高市凱醫驗字第00000 號濫用藥物成品檢驗鑑定書（見109年度毒偵字第37號卷第49、77頁）。 21 第二級毒品甲基安非他命1 包（含包裝袋1 只，白色結晶） 1.驗前淨重1.642 公克，檢驗後淨重1.612 公克。 2.純度約58.54%，檢驗前總純質淨重約0.961公克。 3.高雄市立凱旋醫院109 年1 月15日高市凱醫驗字第00000 號、109 年4月9 日高市凱醫驗字第00000 號濫用藥物成品檢驗鑑定書（見109年度毒偵字第37號卷第51、79頁）。 22 第二級毒品甲基安非他命1 包（含包裝袋1 只，白色結晶） 1.驗前淨重0.142 公克，檢驗後淨重0.127 公克。 2.純度約57.52%，檢驗前總純質淨重約0.082公克。 3.高雄市立凱旋醫院109 年1 月15日高市凱醫驗字第00000 號、109 年4月9 日高市凱醫驗字第00000 號濫用藥物成品檢驗鑑定書（見109年度毒偵字第37號卷第51、79頁）。 23 第二級毒品甲基安非他命1 包（含包裝袋1 只，白色結晶） 1.驗前淨重0.087 公克，檢驗後淨重0.067 公克。 2.純度約60.04%，檢驗前總純質淨重約0.052公克。 3.高雄市立凱旋醫院109 年1 月15日高市凱醫驗字第00000 號、109 年4月9 日高市凱醫驗字第00000 號濫用藥物成品檢驗鑑定書（見109年度毒偵字第37號卷第51、79頁）。 24 第二級毒品甲基安非他命1 包（含包裝袋1 只，白色結晶） 1.驗前淨重0.462 公克，檢驗後淨重0.445 公克。 2.純度約65.83%，檢驗前總純質淨重約0.304公克。 3.高雄市立凱旋醫院109 年1 月15日高市凱醫驗字第00000 號、109 年4月9 日高市凱醫驗字第00000號濫用藥物成品檢驗鑑定書（見109年度毒偵字第37號卷第51、79頁）。 25 第二級毒品四氫大麻酚1 包（含包裝袋1 只，植物） 1.驗前淨重1.766 公克，檢驗後淨重1.608 公克。 2.高雄市立凱旋醫院109 年1 月15日高市凱醫驗字第00000 號濫用藥物成品檢驗鑑定書（見109 年度毒偵字第37號卷第51頁）。 26 第一級毒品海洛因14包（含包裝袋14只，碎塊狀） 1.合計淨重15.52公克（驗餘淨重15.45公克，空包裝總重3.72公克）   ，純度89.34%，純質淨重13.87公克。 2.法務部調查局濫用藥物實驗室109年2月17日調科壹字第00000000000   號鑑定書（見109年度毒偵字第37號卷第53頁）。 27 第一級毒品海洛因1包（含包裝袋1只，粉末狀） 1.淨重0.80公克（驗餘淨重0.79公克，空包裝重0.28公克）。 2.法務部調查局濫用藥物實驗室109年2月17日調科壹字第00000000000   號鑑定書（見109年度毒偵字第37號卷第53頁）。